臺灣高雄地方法院刑事判決　　　　　　 94年度簡上字第427號
上　訴　人　臺灣高雄地方法院檢察署檢察官
被　　　告　庚○○
上列上訴人因被告竊盜案件，不服本院高雄簡易庭民國九十四年
四月二十九日九十四年度簡字第一八四六號第一審判決（聲請簡
易判決處刑案號：九十四年度速偵字第五五一號）提起上訴，及
移送併案（九十四年度偵字第一二二四八號、第一五六二五號）
，本院合議庭認不得以簡易判決處刑，改依通常程序自為第一審
判決，判決如下：
    主  文
原判決撤銷。
庚○○連續竊盜，累犯，處有期徒刑玖月。
    事  實
一、庚○○前因贓物案件，經本院以九十二年度簡字第三四０一
    號判決，判處有期徒刑五月確定，於民國九十三年八月十五
    日執行完畢。詎其仍不知悔改，竟基於意圖為自己不法所有
    之概括犯意，連續於：(一)九十四年三月九日下午二時許，在
    高雄縣岡山鎮○○路八六號前，見戊○○○所有（登記名義
    人為其子李柏毅）停放該處之車牌號碼ＫＥ八－七五二號重
    型機車鑰匙未為拔取，遂發動該機車引擎騎乘離去而竊取之
    ，並供自己代步使用，嗣於同年月十一日上午十一時三十分
    許，庚○○騎乘上開機車，行經高雄縣岡山鎮○○○路一八
    六號前，為警當場查獲；(二)九十四年五月二十五日夜間九時
    二十五分許，在位於高雄縣岡山鎮○○街一二五巷口之工地
    ，徒手竊取大瑀營造有限公司（下稱大瑀公司）所有之鋼鐵
    （樑匝筋）三十九個，得手後搬運至其所騎乘之機車上，在
    尚未離去之際，即遭巡邏員警發現並當場查獲；(三)九十四年
    七月五日凌晨零時十分許，在高雄縣岡山鎮○○路十號旁之
    空地，徒手竊取乙○○所有之鋁製模型具一個，得手後將該
    鋁製模型具搬離原放置處所已達五十公尺之際，為乙○○及
    其子丙○○、丁○○發現並報警處理，因而查獲上情。
二、案經乙○○訴由高雄縣政府警察局岡山分局報請臺灣高雄地
    方法院檢察署檢察官偵查後聲請以簡易判決處刑及移送併辦
    。
    理  由
一、按本件被告庚○○所犯係死刑、無期徒刑、最輕本刑為三年
    以上有期徒刑以外之罪，其於準備程序就前揭被訴事實為有
    罪之陳述，經受命法官告知簡式審判程序之旨，並聽取其與
    公訴人之意見後，本院認無不得或不宜改依簡式審判程序進
    行之處，爰依刑事訴訟法第二百七十三條之一第一項，裁定
    本件由本院進行簡式審判程序，合先敘明。
二、前揭犯罪事實，業據被告庚○○於本院審理中坦承不諱，核
    與被害人戊○○○（見警一卷第四至六頁）、證人即大瑀公
    司人員己○○（見警二卷第四至六頁）、告訴人乙○○（見
    警三卷第四至六頁）、證人丙○○、丁○○（見警三卷第七
    至十二頁）於警詢中所述情節相符，並有戊○○○、己○○
    、乙○○所出具之贓物認領保管單（見警一卷第十一頁、警
    二卷第十八頁、警三卷第二二頁）在卷可稽（上開被告以外
    之人於審判外所為之言詞或書面陳述，因本件已改行簡式審
    判程序，依刑事訴訟法第一百五十九條第二項之規定，應具
    有證據能力），及遭竊物品相片（見警一卷第二十頁）、查
    獲現場相片（見警二卷第十七頁、警三卷第二三頁）附卷可
    憑，則被告前開自白顯與事實相符，堪以採信。本件事證明
    確，被告前揭犯行，洵堪認定。
三、核被告庚○○所為，係犯刑法第三百二十條第一項之竊盜罪
    。被告先後三次竊盜犯行，時間緊接，犯罪構成要件相同，
    顯係基於概括犯意為之，應依連續犯之規定論以一罪，並加
    重其刑。併辦部分（即上開犯罪事實欄(二)、(三)所示犯行）既
    與聲請簡易判決處刑部分有連續犯之裁判上一罪關係，自為
    聲請效力所及，本院得併予審理，附此敘明。被告有如犯罪
    事實欄所載之上揭前科紀錄，有臺灣高等法院被告前案紀錄
    表及臺灣高雄地方法院檢察署被告之刑案資料查註紀錄表在
    卷可稽，其受有期徒刑執行完畢，五年內再犯本件最重本刑
    為有期徒刑以上之罪，為累犯，應依刑法第四十七條規定加
    重其刑，並遞加重之。原審以被告上開犯罪事實欄(一)所示犯
    行事證明確，予以論罪科刑，固非無見，惟上訴意旨指摘原
    審未及審酌被告所犯上開犯罪事實欄(二)所示犯行，經本院認
    此部分與經聲請簡易判決處刑並由本院論罪科刑之前開犯罪
    事實欄(一)所示犯行間，有連續犯之裁判上一罪關係，已如前
    述，其上訴即為有理由，原判決自屬無可維持，應由本院撤
    銷改判之。爰審酌被告為貪圖不法利益，竟恣意竊取他人之
    財物，所為實無可取，然念其於犯後坦承所有犯行，態度良
    好，且所竊取之物品均已歸還被害人，未對被害人造成進一
    步之損害等一切情狀，量處如主文所示之刑，以資懲儆。
四、按檢察官聲請以簡易判決處刑之案件，經法院認為有第四百
    五十一條之一第四項但書之情形者，應適用通常訴訟程序審
    判之，刑事訴訟法第四百五十二條定有明文；且對於簡易判
    決之上訴，準用刑訴法第三編第一章及第二章之規定，管轄
    第二審之地方法院合議庭受理簡易判決上訴案件，應依通常
    程序審理。其認案件有刑訴法第四百五十二條之情形者，應
    撤銷原判決，逕依通常程序為第一審判決，法院辦理刑事訴
    訟簡易程序案件應行注意事項第十四項亦有規定；本件被告
    除聲請簡易判決處刑書所載之犯罪事實外，尚有其他具有連
    續犯之裁判上一罪即併案部分之犯罪事實，本院認不宜量處
    六月以下之有期徒刑，足認檢察官之聲請簡易判決處刑為不
    適當，而有刑事訴訟法第四百五十一條之一第四項但書第二
    款之情形，依前揭法律規定，應由本院合議庭逕依通常程序
    審理後，而為第一審之判決，檢察官或被告如不服本判決，
    仍得於法定上訴期間內，向管轄之第二審法院提起上訴，附
    此敘明。
據上論斷，應依刑事訴訟法第四百五十五條之一第三項、第四百
五十二條、第三百六十九條第一項前段、第三百六十四條、第二
百七十三條之一第一項、第二百九十九條第一項前段，刑法第五
十六條、第三百二十條第一項、第四十七條，罰金罰鍰提高標準
條例第一條前段，判決如主文。
本案經檢察官甲○○到庭執行職務。
中　　華　　民　　國　　九十四　　年　九　月　  三十　日
                  刑事第五庭    審判長法　官 李嘉興
                                      法  官 林俊寬
                                      法  官 陳君杰
以上正本證明與原本無異。
如不服本判決，應於判決送達後十日內，向本院提出上訴狀。
中　　華　　民　　國　　九十四　　年　九　月　  三十　日
                                      書記官 陳昱良
附錄本案論罪科刑法條：
刑法第三百二十條
意圖為自己或第三人不法之所有，而竊取他人之動產者，為竊盜
罪，處五年以下有期徒刑、拘役或五百元以下罰金。
意圖為自己或第三人不法之利益，而竊佔他人之不動產者，依前
項之規定處斷。
前二項之未遂犯罰之。
